Adrián Gutiérrez Díaz

Villa Clara, Cuba agd.vcl@gmail.com +53 53 610 831 dagiaz.16mb.com

Resumen

Desarrollador de software con más de 10 años de experiencia. Últimamente enfocado en backend de aplicaciones web, usando principalmente Javascript y PHP. Involucrado en el desarrollo de sistemas de gestión cliente-servidor usando Delphi y Visual FoxPro y varios motores de base de datos. Amante de las nuevas tecnologías y estudioso constante de las mismas.

Experiencia Laboral

Desarrollador Freelance villa Clara, CU

Desarrollador de crawlers financieros (Isofact, España).

Desarrollador principal de la Intranet de FDPromociones para la solicitud de regalos desde plataforma FidelyNET, http://intranet.fdpromociones.com (Isofact, España).

Mantenimiento y desarrollo de nuevos módulos del sitio web de Esturiored para la gestión de publicaciones de editores, www.gestioncentral.net (Belua, Venezuela).

Desarrollador principal del Sistema de Gestión de Envíos de Envialia en España, (Belua, Venezuela).

Autor de aplicación web para la gestión de entregas a domicilio de un Pizzería (Santa Clara, Cuba).

Herramientas y tecnologías empleadas: Java, Node.js, Mysql, HTML, Javascript, PHP, Jquery, AJAX, Bootstrap, Angular RESTful and SOAP Webservices.

Jun, 2015 – Nov. 2017 2 años, 5 meses Tiempo-Parcial

Especialista en Informática · Grupo de Electrónica para el Turismo (GET) villa Clara, CU

Miembro de la brigada SOFTUR a cargo de la asistencia técnica a software de las empresas del turismo. Gestión de bases de datos Microsoft SQL Server. Desarrollador web, autor de la aplicación web para la gestión de la contratación de clientes de la empresa. Herramientas y tecnologías empleadas: MS SQL Server, Transact-SQL, HTML, Javascript, PHP, Node js, JQuery, Angular, Bootstrap, AJAX, MongoDB.

Desde Jun. 2015 2 años

Desarrollador Freelance villa Clara, CU

Desarrollador principal de dos juegos HTML educativos al estilo Tetris (Matsum y Mattris) pero usando las matemáticas como base (Estiloquio, Colombia).

Mantenimiento y desarrollo de nuevos módulos del Sistema de admisión de salud, en ambas versiones, web y de escritorio (Avances Co., Colombia).

Desarrollador principal de una aplicación web de Mapas Interactivos Autoadministrable (Entersys Mexico)

Desarrollador del módulo gráfico de periodontograma para Sistema de gestión de clínica estomatológica (Colombia)

Desarrollados de varias herramientas para la sincronización de bases de datos Mysql (Colombia)

Herramientas y tecnologías empleadas: Visual Foxpro, MS SQLServer, Mysql, Postgres, HTML, Javascript, PHP, Jquery, Canvas Libreries, AJAX, Phonegap, Delphi XE5

2012 – Jun. 2015 3 años

Tiempo-Parcial

Especialista en Informática · FINTUR SA villa Clara, CU

Administrador de redes Linux y Windows. Desarrollador de software, autor de varias aplicaciones para resumir información financiera de los clientes. Autor de aplicación web para mostrar información financiera a clientes en tiempo real. Desarrollador principal, miembro del grupo de desarrollos del Sistema de Gestión Financiera SABIC sobre Windows.

Herramientas y tecnologías empleadas: Delphi 7, Foxpro, Visual Foxpro, MS SQLServer, Mysql, HTML, Javascript, PHP, ExtJs, Jquery,

May. 2007 – Jun. 2015 8 años

Especialista en Ciencias Computacionales · La Granjita Hotel villa Clara, CU

Administrador de redes Windows y Unix. Desarrollador web, autor del Sistema de Solicitudes de Compras del Hotel.

Herramientas y tecnologías empleadas: HTML, Javascript, ASP, CSS, Foxpro Nov. 2005 – Abr. 2007 2 años, 5 meses

Técnico en Redes · Copextel villa Clara, CU

Diseño y montaje de redes cableadas, inalámbricas y de fibra óptica. Mantenimiento de Hardware Sep. 2003 – Nov. 2005 2 años, 3 meses

Formación

Ingeniería en Automática villa Clara, CU

Facultad de Ingeniería Eléctrica – Universidad Central "Marta Abreu" de Las Villas 1998 – 2003

Tesis de grado: "Supervisión de sistemas a través de web"

Herramientas y tecnologías empleadas: TCP/IP, Sockets, SCADA, Labview, HTML, Javascript, Delphi

Puntuación: 5.0 (máximo)

Feb. - Jul. 2003